【裁判字號】    95,上訴,2859
【裁判日期】    951228
【裁判案由】    毒品危害防制條例
【裁判全文】
臺灣高等法院臺中分院刑事判決        95年度上訴字第2859號
上  訴  人  臺灣彰化地方法院檢察署檢察官
被      告  甲○○
上列上訴人因被告毒品危害防制條例案件，不服臺灣彰化地方法
院95年度訴字第1488號中華民國95年10月25日第一審判決（起訴
案號：臺灣彰化地方法院檢察署95年度毒偵字第2891、3045號）
，提起上訴，本院判決如下：
    主  文
原判決撤銷。
甲○○施用第一級毒品，累犯，處有期徒刑捌月，扣案之塑膠袋
壹個及注射針筒參支均沒收。又施用第一級毒品，累犯，處有期
徒刑捌月，扣案之海洛因壹包（淨重零點零肆公克）沒收銷燬之
。主刑部分應執行有期徒刑壹年，從刑部份併執行之。
    事  實
一、甲○○前於民國（下同）九十年間曾因施用第一級毒品案件
    ，經臺灣彰化地方法院裁定送觀察、勒戒後，認有繼續施用
    毒品之傾向，乃裁定送強制戒治，並由臺灣彰化地方法院檢
    察署檢察官提起公訴，嗣經臺灣彰化地方法院判處有期徒刑
    九月確定，於九十三年九月四日執行完畢，至強制戒治部分
    則於九十二年十二月十七日執行完畢釋放。詎甲○○仍不知
    悔改，於受觀察、勒戒執行完畢釋放後五年內，竟又基於施
    用第一級毒品海洛因之犯意，於九十五年七月十四上午，在
    彰化縣鹿港鎮新祖宮之公共廁所內，以將第一級毒品海洛因
    加水置於針筒後再予施打手臂之方式，施用海洛因一次，嗣
    於九十五年七月十五日十五時三十分許，為警持搜索票在彰
    化縣福興鄉○○路○段四九五巷五九弄六○號其居住處查獲
    ，並扣得其所有供施用海洛因所用之塑膠袋一個及注射針筒
    三支等物，另經警採取其尿液送驗後檢出嗎啡陽性反應。復
    另行起意，於九十五年七月二十五日上午八時許，在彰化縣
    鹿港鎮體育場之公共廁所內，以同一方法，施用海洛因一次
    ，嗣於九十五年七月二十六日十時四十分許，為警在彰化縣
    鹿港鎮○○路二十二號前查獲，並扣得其所有之海洛因一包
    （淨重○‧○四公克），另經警採取其尿液送驗後檢出嗎啡
    陽性反應。
二、案經彰化縣警察局鹿港分局報告臺灣彰化地方法院檢察署檢
    察官偵查起訴。
    理  由
一、上開犯罪事實，業據被告甲○○於警詢及本院審理時分別供
    認不諱（見二八九一號偵查卷第四頁、三０四五號偵查卷第
    五頁至第六頁、及本院卷第一四頁、第四三頁至第四四頁）
    ，並有扣案之上開塑膠袋一個、注射針筒三支及海洛因一包
    等足稽。而扣案之上開海洛因一包經送請法務部調查局鑑定
    結果確含海洛因成分，亦有該局鑑定通知書一紙附卷可按（
    見三０四五號偵查卷第三四頁）。又被告上開二次為警查獲
    時所採取之尿液，經送驗後均檢出嗎啡陽性反應，亦有詮昕
    科技股份有限公司所出具之濫用藥物尿液檢驗報告二份在卷
    足憑（見二八九一號偵查卷第二八頁及三０四五號偵查卷第
    三三頁），足見被告之上開自白與事實相符，堪足採信。又
    被告於九十年間曾因施用第一級毒品案件，經臺灣彰化地方
    法院裁定送觀察、勒戒後，認有繼續施用毒品之傾向，乃裁
    定送強制戒治，於九十二年十二月十七日強制戒治執行完畢
    釋放，亦有臺灣高等法院被告全國前案紀錄表一份附卷可參
    ，其於五年之內再犯本件施用第一級毒品之罪，自應依法追
    訴審判。是罪證明確，被告之犯行堪以認定，合先說明。
二、查刑法第五十六條之連續犯，業經總統於九十四年二月二日
    公布廢除，並自九十五年七月一日起生效，是本件被告於上
    開生效日後施用第一級毒品，自無連續犯之適用，合先說明
    。
三、核被告所為，係犯毒品危害防制條例第十條第一項之施用第
    一級毒品罪。其施用前後之持有第一級毒品犯行已為施用之
    高度行為所吸收，不另論罪。至其先後二次犯行，犯意各別
    、行為互異，應分論併罰。又被告前於九十年間曾因施用第
    一級毒品案件，經臺灣彰化地方法院判處有期徒刑九月確定
    ，於九十三年九月四日執行完畢，有臺灣高等法院被告前案
    紀錄表一份附卷可稽，其於有期徒刑執行完畢後五年以內，
    故意再犯本件有期徒刑以上之罪，為累犯，應依刑法第四十
    七條第一項之規定加重其刑。原審予以論罪科刑，固非無見
    ，惟查被告上開二次施用第一級毒品犯行，時間相距有十一
    日之久，又係在不同地點所施用，與包括一罪係基於單一犯
    罪決議，且時間密接之要件不符，是尚難論以包括一罪，原
    判決認係成立包括一罪，容有可議。檢察官上訴意旨指摘併
    辦部分（即被告另自九十四年十一月間某日起，至九十五年
    九月十三日晚上止，尚在彰化縣鹿港鎮洛津國小廁所內及埔
    頭街新祖宮旁廁所內，接連施用第一級毒品海洛因多次），
    與上開科刑部分係屬包括一罪之集合犯，為實質上一罪，應
    為起訴效力所及，原判決未及斟酌審判，難認允當云云。惟
    查此併辦部分與起訴部分並非包括一罪之集合犯，此併辦部
    分非起訴效力所及，本院無法併予審判（詳如後述），檢察
    官之上訴雖無理由，但原判決既有上述可議之處，應由本院
    將原判決予以撤銷改判。爰審酌被告前曾因施用毒品經送強
    制戒治執行完畢後，猶不思戒絕毒癮、革除惡習，顯未能深
    切悔改並記取教訓，惟念及其施用毒品之犯行，在本質上乃
    屬自我戕害身心健康之行為，且被告並未因此而有破壞社會
    秩序或侵害他人權益之情形，以及被告犯後坦承犯行，態度
    尚佳等一切情狀，分別量處被告如主文第二項所示之刑，並
    定其應執行刑，以示懲儆。至扣案之上開海洛因一包（淨重
    ○‧○四公克），係查獲之第一級毒品，應依毒品危害防制
    條例第十八條第一項前段之規定宣告沒收銷燬之；塑膠袋一
    個及注射針筒三支，為被告所有供施用海洛因所用之物，業
    據被告於警詢時陳明在卷（見二八九一號偵查卷第三頁反面
    ），並依刑法第三十八條第一項第二款之規定宣告沒收。
四、移送併辦（九十五年度偵字第三六四六、三六六六、三七三
    八、三八０四、三八六七、四一０一、四四八九、四九二一
    、四九二二號）意旨略以：被告另基於施用第一級毒品海洛
    因之犯意，自九十四年十一月間某日起，至九十五年十月十
    一日九時許或其前三日某時止，在彰化縣鹿港鎮洛津國小廁
    所內及埔頭街新祖宮旁廁所內，以將海洛因加水混和後經由
    針筒注射手臂血管之方式，接連施用第一級毒品海洛因數次
    。嗣分別於九十五年八月九日、八月二十四日、九月一日、
    九月六日、九月十四日、九月二十一日及十月十一日，在彰
    化縣警察局鹿港分局採尿送驗後，結果均呈嗎啡陽性反應，
    此併辦部分與上開科刑部分係屬包括一罪之集合犯，為實質
    上一罪，依審判不可分之法理，應予併案審理云云。惟查被
    告上開起訴部分之二次犯行，均係於九十五年七月一日以後
    所犯，斯時已無連續犯之規定，應適用數罪併罰之規定處斷
    ，已如前述，是併辦部分關於九十五年七月一日之前施用部
    分，顯與起訴部分不成立連續犯。再查併辦部分（自九十四
    年十一月間某日起，至九十五年十月十一日九時許或其前三
    日某時止），與起訴部分依現存卷證資料並無法證明係密接
    進行，且亦難認係基於單一犯罪決意反覆為之，是兩者並非
    包括一罪之集合犯，此併辦部分非起訴效力所及，本院無法
    併予審判，應退回原移送機關另行適法處理，併此敘明。
五、據上論結，應依刑事訴訟法第三百六十九條第一項前段、第
    三百六十四條、第二百九十九條第一項前段、毒品危害防制
    條例第十條第一項、第十八條第一項前段、刑法第十一條前
    段、第四十七條第一項、第三十八條第一項第二款、第五十
    一條第五款、第九款，判決如主文。
本案經檢察官乙○○到庭執行職務。
中    華    民    國    95    年    12   月     28    日
            刑事第八庭  審判長法  官  羅  得  村
                              法  官  陳  宏  卿
                              法  官  劉  榮  服
上列正本證明與原本無異。
如不服本判決應於收受送達後十日內向本院提出上訴書狀，其未
敘述上訴之理由者並得於提起上訴後十日內向本院補提理由書（
均須按他造當事人之人數附繕本）。
                              書記官  周  巧  屏
中    華    民    國    95    年    12  月    29      日
附錄論罪科刑法條：
毒品危害防制條例第十條第一項
施用第一級毒品者，處六月以上五年以下有期徒刑。
                                                      Ａ


司法院資訊處製作；財團法人民間司法改革基金會備份。
